臺灣板橋地方法院刑事判決　　　　　　　100年度訴字第952號
公　訴　人　臺灣板橋地方法院檢察署檢察官
被　　　告　嚴能禹
　　　　　　楊淑儀
上列被告等因搶奪等案件，經檢察官提起公訴（100 年度偵字第
1834號、100 年度毒偵字第1324、1325號），本院判決如下：
    主    文
嚴能禹犯如附表一所示之罪，均累犯，分別處如附表一所示之刑
。應執行有期徒刑肆年貳月。
楊淑儀犯如附表二所示之罪，均累犯，分別處如附表二所示之刑
。應執行有期徒刑年陸月。
    事    實
一、嚴能禹前因施用毒品案件，經本院以90年度毒聲字第2115號
    裁定送觀察、勒戒後，因認有繼續施用毒品之傾向，由本院
    以90年度毒聲字第2576號裁定令入戒治處所施以強制戒治（
    並經臺灣高等法院以90年度毒抗字第548 號裁定抗告駁回）
    ，其間經本院以90年度毒聲字第4465號裁定停止戒治並付保
    護管束，於民國90年12月3 日停止處分釋放出臺灣臺北戒治
    所（現更名為法務部矯正署臺北戒治所），而於91年6 月19
    日期滿未經撤銷視為執行完畢，並於91年7 月9 日由臺灣板
    橋地方法院檢察署檢察官以91年度戒毒偵字第317 號為不起
    訴處分確定，惟其於前開強制戒治執行完畢後5 年內，復因
    施用第一級毒品，經本院以92年度訴字第1385號判決判處有
    期徒刑7 月確定；其復因詐欺案件，經本院以98年度易字第
    315 號判決判處有期徒刑4 月，減為有期徒刑2 月確定，嗣
    前開二刑期經本院以98年度聲字第2425號裁定定應執行有期
    徒刑8 月確定，經入監執行前揭有期徒刑8 月刑期，甫於98
    年9 月12日縮刑期滿徒刑執行完畢出監（嚴能禹於本案均構
    成累犯）。
二、楊淑儀前因施用毒品案件，經本院以89年度毒聲字第2337號
    裁定送觀察、勒戒後，因認有繼續施用毒品之傾向，由本院
    以89年度毒聲字第2735號裁定令入戒治處所施以強制戒治，
    於90年10月22日執行完畢釋放出臺灣臺北戒治所，並於91年
    1 月10日由臺灣板橋地方法院檢察署檢察官以91年度戒毒偵
    字第27號為不起訴處分確定，惟其於前開強制戒治執行完畢
    後5 年內，因施用第二級毒品，經臺灣桃園地方法院以94年
    度桃簡字第1492號判決判處有期徒刑6 月確定，復因施用第
    一級、第二級毒品，經本院以94年度訴字第3018號判決分別
    判處有期徒刑10月、8 月確定；另因詐欺案件，經本院以95
    年度簡字第3467號判決判處有期徒刑5 月確定，嗣前開四刑
    期分別經本院以96年度聲減字第3807號裁定予以減刑為有期
    徒刑3 月、5 月、4 月、2 月15日（下稱甲、乙、丙、丁刑
    期），並就甲、丁刑期定應執行有期徒刑5 月（下稱戊刑期
    ）；就乙、丙刑期定應執行有期徒刑8 月確定（下稱己刑期
    ），經入監接續執行戊、己刑期，甫於96年11月20日縮刑期
    滿徒刑執行完畢出監（楊淑儀於本案均構成累犯）。
三、詎嚴能禹、楊淑儀均仍不知悔改，分別為下列行為：
（一）嚴能禹、楊淑儀基於意圖為自己不法所有之犯意聯絡，於
      99年12月28日19時15分許，嚴能禹騎乘不知情友人陳福冰
      所有之車牌號碼MB5-551 號重型機車搭載楊淑儀，行經新
      北市○○區○○路273 巷14弄內，趁行人潘尚凌不及防備
      之際，由楊淑儀自左後方徒手奪取潘尚凌所有之側背包1
      只（內有現金新臺幣500 元、粉紅色HTC Smart 手機1 支
      、鋼筆1 支、化妝包1 個、Cover Queen 化妝品組、腮紅
      、眼線膏各1 個、睫毛膏3 支、眼線筆2 支、上海銀行、
      合作金庫銀行存摺各1 本、提款卡各1 張、粉紅色SONY相
      機1 臺、名片夾1 個、住家鎖匙1 串、POLO皮夾、零錢包
      各1 個、國民身分證、重型機車駕照、行照、龍華科技大
      學學生證、簡美真富邦產險卡、遠傳3G電話卡、臺灣大哥
      大電話卡各1 張、耶誕卡片6 張、HTC 行動電話耳機1 個
      、公司統一發票48張、熊貓造型USB 隨身碟2G1 個等物）
      得逞，並共同騎車逃離現場。
（二）嚴能禹意圖為自己不法所有，於99年12月29日9 時許，在
      新北市○○區○○路188 巷8 弄3 號前，單獨持不知情陳
      福冰所有之機車鑰匙1 支，以插入電門啟動引擎之方式，
      竊取陳珮婕所有、由陳柏成管領使用之車牌號碼FBZ-122
      號重型機車得逞，供己騎乘使用。
（三）嚴能禹、楊淑儀基於意圖為自己不法所有之犯意聯絡，於
      99年12月29日9 時12分許，嚴能禹騎乘不知情陳福冰所有
      之車牌號碼MB5-551 號重型機車搭載楊淑儀，行經新北市
      新莊區○○街83之6 號前，趁行人洪翊華不及防備之際，
      由楊淑儀自左後方徒手奪取洪翊華所有之咖啡色手提包1
      只（內有現金新臺幣1,600 元、大門感應卡、三聯社卡各
      1 張等物）得逞（洪翊華因此跌倒而受有左手紅腫等傷害
      部分，未據告訴），並共同騎車逃離現場。
（四）嚴能禹、楊淑儀基於意圖為自己不法所有之犯意聯絡，於
      99年12月29日17時38分許，嚴能禹騎乘不知情陳福冰所有
      之車牌號碼MB5-551 號重型機車搭載楊淑儀，行經新北市
      新莊區○○路67號前，趁行人吳淑貞不及防備之際，由楊
      淑儀自左後方徒手奪取吳淑貞所有之粉紅色手提包1 只，
      惟因吳淑貞持續緊抓上開手提包不放，楊淑儀始放手共同
      騎車離去而未能得逞（吳淑貞因此跌倒遭拖行而受有兩腳
      膝蓋擦傷等傷害部分，未據告訴）。
（五）嚴能禹、楊淑儀基於意圖為自己不法所有之犯意聯絡，於
      99年12月30日8 時10分許，嚴能禹騎乘前揭竊得之車牌號
      碼FBZ-122 號重型機車搭載楊淑儀，行經新北市新莊區○
      ○○路與富國路口，趁行人潘炫辰不及防備之際，由楊淑
      儀自右後方徒手奪取潘炫辰所有之皮包1 只得逞，惟渠等
      共同騎車逃離現場未遠，適因前方交通障礙，並有潘炫辰
      在後呼喊追趕，嚴能禹、楊淑儀因恐被逮捕送警，即將前
      揭已搶得之皮包返還予潘炫辰。
（六）嚴能禹意圖為自己不法所有，於99年12月30日17時許，在
      新北市○○區○○路152 巷42號前，單獨持不知情陳福冰
      所有之機車鑰匙1 支，以插入電門啟動引擎之方式，竊取
      朱春林所有之車牌號碼PNJ-957 號重型機車得逞，供己騎
      乘使用。
（七）嚴能禹基於施用第一級毒品之犯意，於99年12月30日9 時
      許，在新北市○○區○○路上之四維公園廁所內，單獨以
      針筒注射方式，施用第一級毒品海洛因1 次。
（八）楊淑儀基於施用第一級毒品之犯意，於99年12月30日14時
      許，在新北市○○區○○路上之四維公園廁所內，單獨以
      針筒注射方式，施用海洛因1 次。
四、嗣經潘尚凌、洪翊華、吳淑貞、潘炫辰、陳柏成、朱春林等
    人報警處理，並由新北市政府警察局新莊分局光華派出所警
    員調閱相關監視器錄影畫面加以清查比對，遂循線於99年12
    月30日17時30分許，在新北市○○區○○路188 巷5 號3 樓
    「鴻金寶網咖」查獲嚴能禹、楊淑儀，並當場在嚴能禹身上
    扣得前揭用以行竊車牌號碼FBZ-122 、PNJ-957 號重型機車
    之機車鑰匙1 支（業經陳福冰領回）；在楊淑儀身上扣得潘
    尚凌遭搶之側背包1 只（內有鋼筆1 支、名片夾1 個、POLO
    皮夾、零錢包各1 個、國民身分證、重型機車駕照、行照、
    龍華科技大學學生證、簡美真富邦產險卡、遠傳3G電話卡、
    臺灣大哥大電話卡各1 張、耶誕卡片6 張、HTC 行動電話耳
    機1 個、公司統一發票48張、熊貓造型USB 隨身碟2G1 個，
    業經潘尚凌領回），再由嚴能禹帶同警員前往新北市○○區
    ○○路16號前尋獲車牌號碼FBZ-122 號重型機車（業經陳柏
    成領回）；前往新北市○○區○○路93號旁尋獲車牌號碼PN
    J-957 號重型機車（業經朱春林領回）。而於嚴能禹、楊淑
    儀被移送至新北市政府警察局新莊分局偵查隊偵辦時，嚴能
    禹、楊淑儀即於有偵查犯罪職權之機關或人員知悉渠等涉嫌
    為前開施用海洛因前，主動向警員自首當次施用第一級毒品
    犯行並接受裁判。
五、案經嚴能禹、楊淑儀自首（僅施用第一級毒品部分）暨新北
    市政府警察局新莊分局移請臺灣板橋地方法院檢察署檢察官
    偵查後提起公訴。
    理    由
一、本案以下認定事實所引用之證據，檢察官及被告嚴能禹、楊
    淑儀均未曾就證據能力表示異議，而各該證據依刑事訴訟法
    規定，經核亦皆無不具證據能力之情事，故本院認均得作為
    認定被告二人有罪之依據，合先敘明。
二、認定犯罪構成要件事實所憑之證據及其認定之理由：
（一）就上揭犯罪事實欄三、（一）、（三）、（五）部分，業
      據被告嚴能禹、楊淑儀於警詢、檢察官訊問及本院審理時
      均坦承不諱，核與證人即被害人潘尚凌、洪翊華、潘炫辰
      於警詢及檢察官訊問時；證人陳福冰於檢察官訊問時所為
      之證述均相合，並有搜索扣押筆錄暨扣押物品目錄表1 份
      （見臺灣板橋地方法院檢察署100 年度偵字第1834號卷第
      70至74頁）、贓物認領保管單2 紙（見臺灣板橋地方法院
      檢察署100 年度偵字第1834號卷第76、79頁），及監視器
      錄影畫面翻拍照片共8 張（見臺灣板橋地方法院檢察署10
      0 年度偵字第1834號卷第91、92頁）附卷可資佐證，足認
      被告二人此部分自白與事實相符，堪以採信。
（二）就上揭犯罪事實欄三、（四）部分，業據被告嚴能禹、楊
      淑儀於本院審理時均坦承不諱，核與證人即被害人吳淑貞
      於警詢及本院審理時；證人陳福冰於檢察官訊問時所為之
      證述均相合，足認被告二人此部分自白與事實相符，堪以
      採信。
（三）就上揭犯罪事實欄三、（二）、（六）部分，業據被告嚴
      能禹於警詢、檢察官訊問及本院審理時均坦承不諱，核與
      證人即被害人陳柏成、朱春林於警詢及檢察官訊問時所為
      之證述皆相合，並有搜索扣押筆錄暨扣押物品目錄表1 份
      （見臺灣板橋地方法院檢察署100 年度偵字第1834號卷第
      49至52頁）、扣押筆錄暨扣押物品目錄表2 份（見臺灣板
      橋地方法院檢察署100 年度偵字第1834號卷第54至57頁、
      第64至67頁）、贓物認領保管單3 紙（見臺灣板橋地方法
      院檢察署100 年度偵字第1834號卷第76至78頁）、車輛詳
      細資料報表3 份（見臺灣板橋地方法院檢察署100 年度偵
      字第1834號卷第96至98頁），及監視器錄影畫面翻拍照片
      共8 張（見臺灣板橋地方法院檢察署100 年度偵字第1834
      號卷第91、92頁）附卷可資佐證，足認被告嚴能禹此部分
      自白與事實相符，堪以採信。
（四）就上揭犯罪事實欄三、（七）部分，業據被告嚴能禹於警
      詢、檢察官訊問及本院審理時均坦承不諱，而其於99年12
      月30日為警查獲後，經採集尿液送台灣檢驗科技股份有限
      公司囑託鑑定結果，確呈嗎啡陽性反應（按海洛因經施用
      進入人體後，係水解還原成嗎啡，再代謝排出體外，業據
      行政院衛生署藥物食品檢驗局以73藥檢壹字第030221號函
      文說明綦詳，而為本院辦理施用第一級毒品案件職務上所
      已知），有該公司100 年1 月20日濫用藥物檢驗報告1 份
      在卷可稽（檢體編號D0000000，見臺灣板橋地方法院檢察
      署100 年度毒偵字第1325號卷第4 、5 頁），足以佐證被
      告嚴能禹此部分自白與事實相符，堪以採信。再被告嚴能
      禹前因施用毒品案件，經本院以90年度毒聲字第2115號裁
      定送觀察、勒戒後，因認有繼續施用毒品之傾向，由本院
      以90年度毒聲字第2576號裁定令入戒治處所施以強制戒治
      （並經臺灣高等法院以90年度毒抗字第548 號裁定抗告駁
      回），其間經本院以90年度毒聲字第4465號裁定停止戒治
      並付保護管束，於90年12月3 日停止處分釋放出臺灣臺北
      戒治所，而於91年6 月19日期滿未經撤銷視為執行完畢，
      並於91年7 月9 日由臺灣板橋地方法院檢察署檢察官以91
      年度戒毒偵字第317 號為不起訴處分確定，惟其於前開強
      制戒治執行完畢後5 年內，復因施用第一級毒品，經本院
      以92年度訴字第1385號判決判處有期徒刑7 月確定等情，
      有臺灣高等法院被告前案紀錄表附卷可稽，足徵被告嚴能
      禹係於強制戒治執行完畢後5 年內，復有施用第一級毒品
      犯行經法院判處罪刑後，始進而再為本案施用海洛因之事
      證明確，已非毒品危害防制條例第20、23條所定之「初犯
      」或「5 年後再犯」情形（最高法院95年度第7 次刑事庭
      會議紀錄參照），自應依法論科。
（五）就上揭犯罪事實欄三、（八）部分，業據被告楊淑儀於警
      詢（蓋被告楊淑儀於警詢時雖供稱最後1 次施用海洛因時
      間是99年12月30日9 時許云云，而與檢察官訊問及本院審
      理時所供應係同日14時許間施用海洛因之情略有歧異，惟
      其既已向警明白告知99年12月30日被查獲前回溯可得檢驗
      之時間內，在新北市新莊區四維公園廁所內，確有施用海
      洛因之事實無訛，已可驗證將來尿液檢驗報告結果之憑信
      性，參諸刑法自首減刑規定，係為使犯罪事實易於發覺及
      獎勵犯人知所悔悟而設，故被告楊淑儀於警詢時，雖就查
      獲當日施用海洛因之時間點回憶陳述有誤，惟既不影響其
      自白之可靠性及證明力，自仍應從寬認其已坦承施用海洛
      因之事實）、檢察官訊問及本院審理時均坦承不諱，而其
      於99年12月30日為警查獲後，經採集尿液送台灣檢驗科技
      股份有限公司囑託鑑定結果，確呈嗎啡陽性反應，有該公
      司100 年1 月20日濫用藥物檢驗報告1 份在卷可稽（檢體
      編號D0000000，見臺灣板橋地方法院檢察署100 年度毒偵
      字第1324號卷第4 、5 頁），足以佐證被告楊淑儀此部分
      自白與事實相符，堪以採信。再被告楊淑儀前因施用毒品
      案件，經本院以89年度毒聲字第2337號裁定送觀察、勒戒
      後，因認有繼續施用毒品之傾向，由本院以89年度毒聲字
      第2735號裁定令入戒治處所施以強制戒治，於90年10月22
      日執行完畢釋放出臺灣臺北戒治所，並於91年1 月10日由
      臺灣板橋地方法院檢察署檢察官以91年度戒毒偵字第27號
      為不起訴處分確定，惟其於前開強制戒治執行完畢後5 年
      內，因施用第二級毒品，經臺灣桃園地方法院以94年度桃
      簡字第1492號判決判處有期徒刑6 月確定，復因施用第一
      級、第二級毒品，經本院以94年度訴字第3018號判決分別
      判處有期徒刑10月、8 月確定等情，有臺灣高等法院被告
      前案紀錄表附卷可稽，足徵被告楊淑儀係於強制戒治執行
      完畢後5 年內，復有施用第一級、第二級毒品犯行經法院
      判處罪刑後，始進而再為本案施用海洛因之事證明確，同
      非屬毒品危害防制條例第20、23條所定之「初犯」或「5
      年後再犯」情形，亦應依法論科。
（六）此外，本案查獲情形尚據證人即警員蔡振哲於本院訊問時
      證述綦詳，並有查獲現場暨扣案物照片17共張附卷可憑（
      見臺灣板橋地方法院檢察署100 年度偵字第1834號卷第80
      至86頁）。綜上所述，本案事證均已明確，被告嚴能禹、
      楊淑儀前揭犯行皆洵堪認定，應依法論科。
三、論罪科刑部分：
（一）核被告嚴能禹、楊淑儀就前揭犯罪事實欄三、（一）、（
      三）、（五）部分所為，均係犯刑法第325 條第1 項之搶
      奪罪（3 次）。被告二人就前開3 次搶奪既遂犯行，彼此
      間均有犯意聯絡及行為分擔，皆應論以共同正犯。
（二）核被告嚴能禹、楊淑儀就前揭犯罪事實欄三、（四）部分
      所為，係犯刑法第325 條第1 項、第3 項之搶奪未遂罪（
      1 次）。公訴意旨就此部分雖認被告二人徒手搶奪被害人
      吳淑貞之粉紅色手提包得手後，即騎乘機車逃離現場，因
      而請求論以被告二人搶奪既遂罪嫌云云，惟被害人吳淑貞
      於本院審理時，已證稱：我當時走在路上，有二個人騎乘
      機車，從我後方搶我的手提包，我被他們一拉，就倒在地
      上，我沒有將手提包放開，他們就還是一直往前騎，所以
      我在地上被拖了一小段距離，後來我喊救人，搶我的人就
      把手提包放開，所以手提包並沒有被他們搶走等語明確，
      是被告二人既未破壞被害人吳淑貞原對該手提包之持有關
      係，自難認渠等已搶奪財物得手既遂，公訴意旨就此尚有
      誤會。從而，被告二人此部分係已著手搶奪行為之實施，
      惟最終未能自被害人吳淑貞處搶得財物而未遂，爰依刑法
      第25條第2 項規定，按既遂犯之刑減輕之。又被告二人就
      前揭該次搶奪未遂犯行，彼此間有犯意聯絡及行為分擔，
      應論以共同正犯。
（三）核被告嚴能禹就前揭犯罪事實欄三、（二）、（六）部分
      所為，均係犯刑法第320 條第1 項之竊盜罪（2 次）。
（四）按海洛因屬毒品危害防制條例第2 條第2 項第1 款所定之
      第一級毒品，是核被告嚴能禹就前揭犯罪事實欄三、（七
      ）部分所為；被告楊淑儀就前揭犯罪事實欄三、（八）部
      分所為，均係犯毒品危害防制條例第10條第1 項之施用第
      一級毒品罪（各1 次）。被告二人為施用海洛因而持有海
      洛因之低度行為，分別為渠等施用第一級毒品之高度行為
      所吸收，皆不另論罪。又按刑法第62條所謂自首，祇以犯
      人在其犯罪未發覺前，向該管公務員自承犯罪而受裁判為
      已足，至是否同受他案訊問一併供出，與其自首之效力，
      並不生何影響（最高法院30年上字第140 號判例意旨參照
      ），查被告二人係因前揭搶奪、竊盜案件遭新北市政府警
      察局新莊分局光華派出所警員查獲，而於渠等被移送至新
      莊分局偵查隊接受詢問之際，即分別向警員坦承前揭施用
      海洛因乙事，且於渠等供承當次施用海洛因以前，警員僅
      知被告二人先前因施用毒品案件，經桃園八德分局查獲之
      前科紀錄，尚無確實證據足資懷疑被告二人於99年12月30
      日查獲前，曾再次施用海洛因等情，業據證人即警員蔡振
      哲於本院訊問時證述無訛，並有被告二人當次警詢筆錄在
      卷可參（見臺灣板橋地方法院檢察署100 年度毒偵字第13
      24號卷第2 、3 頁；100 年度毒偵字第1325號卷第2 、3
      頁），堪認被告二人係於有偵查犯罪權限之機關、人員無
      相當證據足以懷疑渠等涉有上揭施用第一級毒品犯行前，
      即向警員自首進而接受裁判無訛，故就此部分爰均依刑法
      第62條前段規定減輕其刑。
（五）查被告嚴能禹、楊淑儀前分別有如犯罪事實欄一、二所載
      之刑案前科及徒刑執行情形，有臺灣高等法院被告前案紀
      錄表在卷足徵，被告嚴能禹於有期徒刑執行完畢5 年內故
      意再犯本案有期徒刑以上之搶奪、竊盜及施用第一級毒品
      等罪；被告楊淑儀於有期徒刑執行完畢5 年內故意再犯本
      案有期徒刑以上之搶奪及施用第一級毒品等罪，依刑法第
      47條第1 項規定皆成立累犯，並均應加重其刑，且就渠等
      所為搶奪未遂及施用第一級毒品罪行部分，因同有刑罰加
      重及減輕事由，皆應先加後減之。
（六）再查被告嚴能禹先後所犯上開3 次搶奪既遂罪、1 次搶奪
      未遂罪、2 次竊盜罪及1 次施用第一級毒品罪間；被告楊
      淑儀先後所犯上開3 次搶奪既遂罪、1 次搶奪未遂罪及1
      次施用第一級毒品罪間，分別於時間、地點均可明白區辨
      ，且侵害法益亦皆不相同，足認渠等所為均犯意各別、行
      為互殊，皆應予分論併罰（即被告嚴能禹應就所犯如附表
      一所示之罪分論併罰；被告楊淑儀應就所犯如附表二所示
      之罪分論併罰）。
（七）爰審酌被告嚴能禹、楊淑儀各自刑案前科紀錄之素行狀況
      ，兼衡渠等各犯罪動機、手段、所生危害程度，暨渠等於
      犯後均尚知坦認全部犯行等一切情狀，各分別量處如附表
      一（被告嚴能禹部分）、附表二（被告楊淑儀部分）所示
      之刑，並均定渠等應執行之刑，以資懲儆。
（八）公訴意旨雖併請求本院對被告嚴能禹、楊淑儀均為刑前強
      制工作之宣告云云，惟按保安處分係對受處分人將來之危
      險性所為拘束其身體、自由等之處置，以達教化與治療之
      目的，為刑罰之補充制度，是本諸法治國家保障人權之原
      理及刑法之保護作用，其法律規定之內容，應受比例原則
      之規範，使保安處分之宣告，與行為人所為行為之嚴重性
      ，行為人所表現之危險性及對於行為人未來行為之期待性
      相當。而強制工作亦係保安處分之一種，被告之犯罪行為
      除科以刑罰外，是否另須宣告付強制工作自需依前開原則
      就個案情形為具體之認定。查被告嚴能禹於本院審理時，
      供稱：因為我有施用毒品，需要錢購買毒品及生活花費，
      雖然我有正當工作，但入不敷出，所以才會犯本案，我不
      是以竊盜或搶奪維生等語，並提出工作證明1 紙在卷可參
      ；被告楊淑儀於本院審理時，則陳稱：嚴能禹提議叫我一
      起去，所以我就跟嚴能禹一起去，我跟嚴能禹是男女朋友
      關係等語在卷，是渠等所為搶奪等犯行既受毒品及彼此交
      往關係等因素影響，本已難遽認確係以犯搶奪等罪為習慣
      者，而經遍查卷內積極證據資料，亦無從證明被告二人確
      有以犯搶奪等罪為習慣之情；又被告嚴能禹、楊淑儀於本
      案經宣告應執行之徒刑刑期至少已長達3 年6 月，且依臺
      灣高等法院被告前案紀錄表顯示，渠等復均有其他施用毒
      品案件經法院判處徒刑在案，現尚未予以執行，倘渠等經
      本院宣告並執行刑前強制工作完畢後，仍須長期在監所內
      繼續服刑，顯非得立即重返社會俾期待其可藉此自立更生
      。況被告二人在監服刑期間，若能接受教化誠心悔悟向上
      ，並均戒除施用毒品惡習，未來應仍可重返社會重新做人
      ，是本院認對被告二人施以長期刑罰之科處及執行，當均
      已能收感化、再生作用，並無於刑之執行前，另宣告令入
      勞動場所強制工作之必要及實益，故檢察官此部分之請求
      尚難准許，末此敘明。
據上論斷，應依刑事訴訟法第299 條第1 項前段，毒品危害防制
條例第10條第1 項，刑法第11條前段、第28條、第320 條第1 項
、第325 條第1 項、第3 項、第25條第2 項、第47條第1 項、第
62條前段、第51條第5 款，刑法施行法第1 條之1 ，判決如主文
。
本案經檢察官王家春到庭執行職務。
中    華    民    國   100    年    6     月    22    日
                刑事第七庭  審判長法  官  彭 全 曄
                                  法  官  林 鈺 琅
                                  法  官  張 兆 光
上列正本證明與原本無異。
如不服本判決，應於判決送達後10日內敘明上訴理由，向本院提
出上訴狀 (應附繕本) ，上訴於臺灣高等法院。其未敘述上訴理
由者，應於上訴期間屆滿後20日內向本院補提理由書「切勿逕送
上級法院」。
                                  書記官  曹 秋 冬
中    華    民    國   100    年    6     月    22    日
附錄本案論罪科刑法條：
刑法第320 條第1 項
意圖為自己或第三人不法之所有，而竊取他人之動產者，為竊盜
罪，處5 年以下有期徒刑、拘役或5 百元以下罰金。
刑法第325 條
意圖為自己或第三人不法之所有，而搶奪他人之動產者，處6 月
以上5 年以下有期徒刑。
因而致人於死者，處無期徒刑或7 年以上有期徒刑，致重傷者，
處3 年以上10年以下有期徒刑。
第1 項之未遂犯罰之。
毒品危害防制條例第10條第1 項
施用第一級毒品者，處6 月以上5 年以下有期徒刑。
附表一：
┌──┬──────────┬───────┬───────────────┐
│編號│嚴能禹所為之犯罪事實│所犯法條      │應宣告之罪刑                  │
├──┼──────────┼───────┼───────────────┤
│一  │犯罪事實欄三、（一）│刑法第325 條第│嚴能禹共同犯搶奪罪，累犯，處有│
│    │所示部分            │1 項          │期徒刑拾月                    │
├──┼──────────┼───────┼───────────────┤
│二  │犯罪事實欄三、（二）│刑法第320 條第│嚴能禹犯竊盜罪，累犯，處有期徒│
│    │所示部分            │1 項          │刑伍月                        │
├──┼──────────┼───────┼───────────────┤
│三  │犯罪事實欄三、（三）│刑法第325 條第│嚴能禹共同犯搶奪罪，累犯，處有│
│    │所示部分            │1 項          │期徒刑拾月                    │
├──┼──────────┼───────┼───────────────┤
│四  │犯罪事實欄三、（四）│刑法第325 條第│嚴能禹共同犯搶奪未遂罪，累犯，│
│    │所示部分            │1 項、第3 項  │處有期徒刑捌月                │
├──┼──────────┼───────┼───────────────┤
│五  │犯罪事實欄三、（五）│刑法第325 條第│嚴能禹共同犯搶奪罪，累犯，處有│
│    │所示部分            │1 項          │期徒刑玖月                    │
├──┼──────────┼───────┼───────────────┤
│六  │犯罪事實欄三、（六）│刑法第320 條第│嚴能禹犯竊盜罪，累犯，處有期徒│
│    │所示部分            │1 項          │刑伍月                        │
├──┼──────────┼───────┼───────────────┤
│七  │犯罪事實欄三、（七）│毒品危害防制條│嚴能禹施用第一級毒品，累犯，處│
│    │所示部分            │例第10條第1 項│有期徒刑玖月                  │
└──┴──────────┴───────┴───────────────┘
附表二：
┌──┬──────────┬───────┬───────────────┐
│編號│楊淑儀所為之犯罪事實│所犯法條      │應宣告之罪刑                  │
├──┼──────────┼───────┼───────────────┤
│一  │犯罪事實欄三、（一）│刑法第325 條第│楊淑儀共同犯搶奪罪，累犯，處有│
│    │所示部分            │1 項          │期徒刑拾月                    │
├──┼──────────┼───────┼───────────────┤
│二  │犯罪事實欄三、（三）│刑法第325 條第│楊淑儀共同犯搶奪罪，累犯，處有│
│    │所示部分            │1 項          │期徒刑拾月                    │
├──┼──────────┼───────┼───────────────┤
│三  │犯罪事實欄三、（四）│刑法第325 條第│楊淑儀共同犯搶奪未遂罪，累犯，│
│    │所示部分            │1 項、第3 項  │處有期徒刑捌月                │
├──┼──────────┼───────┼───────────────┤
│四  │犯罪事實欄三、（五）│刑法第325 條第│楊淑儀共同犯搶奪罪，累犯，處有│
│    │所示部分            │1 項          │期徒刑玖月                    │
├──┼──────────┼───────┼───────────────┤
│五  │犯罪事實欄三、（八）│毒品危害防制條│楊淑儀施用第一級毒品，累犯，處│
│    │所示部分            │例第10條第1 項│有期徒刑拾月                  │
└──┴──────────┴───────┴───────────────┘